vi: Phần cứng > Phụ kiện phần cứng > Móc cài phần cứng > Đinh: Đinh thuyền; Đinh đóng ván lát sàn; Đinh có mũ; Đinh trang trí; Đinh xi măng xơ; Đinh hoàn thiện; Đinh móng ngựa; Đinh nề; Đinh cămpông; Đinh lợp; Đinh trắc địa; Đinh xoắn; Đinh bọc; Đinh ghim
tr: Hırdavat > Tesisat Aksesuarları > Teçhizat Bağlama Elemanları > Çiviler: Tekne Çivileri; Raptiye Çiviler; Kapaklı Çiviler; Dekoratif Çiviler; Fiber Çimento Çivileri; Finisaj Çivileri; At Nalı Çivileri; Duvar Çivileri; Demiryolu Çivileri; Çatı Kaplama Çivileri; Survey Çivileri; Büküm Çiviler; Döşeme Çivisi; Tel Çiviler
it: Articoli di ferramenta > Accessori ferramenta > Avvitatori da ferramenta > Chiodi: Chiodi per barche; Chiodi senza testa; Chiodi a cappuccio; Chiodi decorativi; Chiodi in fibrocemento; Chiodi di finitura; Chiodi a ferro di cavallo; Chiodi per muratura; Picchi per ferrovia; Chiodi per coperture; Chiodi topografici; Chiodi di torsione; Chiodi per tappezzeria; Chiodi a filo
ro-RO: Feronerie > Accesorii de feronerie > Elemente de fixare feronerie > Cuie: Cuie ambarcațiuni; Cuie fără floare; Cuie cu capac; Cuie decorative; Cuie pentru fibrociment; Cuie finisaj; Caiele pentru potcoave; Cuie pentru zidărie; Țăruși de cale ferată; Cuie pentru acoperișuri; Cuie pentru topografie; Cuie răsucite; Cuie pentru tapițerie; Cuie de sârmă
es: Bricolaje > Accesorios de bricolaje > Artículos de ferretería > Clavos: Clavos para barcos; Clavos Brad; Clavos de tapa; Clavos decorativas; Clavos de fibrocemento; Clavos de acabado; Clavos de herradura; Clavos de mampostería; Picos de ferrocarril; Clavos para techos; Clavos de encuesta; Clavos torcidos; Clavos para tapicería; Clavos de alambre
fr: Quincaillerie > Accessoires de quincaillerie > Fixations de quincaillerie > Clous: Clous de bateau; Clous tête homme; Clous à capuchon; Clous décoratifs; Clous à fibre ciment; Clous de finition; Clous à ferrer; Clous de maçon; Clous de chemin de fer; Clous à toiture; Clous gravés; Clous torsadés; Clous pour tissus d’ameublement; Clous métalliques
pt-BR: Ferragens > Acessórios para ferragens > Parafusos de hardware > Pregos: Pregos para barco; Pregos sem cabeça; Pregos de telheiro; Pregos decorativos; Pregos de fibrocimento; Pregos de acabamento; Pregos de ferradura; Pregos para alvenaria; Pregos ferroviários; Pregos para telhados; Pregos de sinalização; Pregos ardox; Pregos para estofados; Pregos de arame
sl-SI: Gradbena oprema > Dodatki za gradbeno opremo > Pritrdilni elementi > Žeblji: Ladijski žeblji; Tanki žeblji; Žeblji s kapico; Okrasni žeblji; Žeblji za vlaknocementne plošče; Zaključni žeblji; Žeblji za podkve; Zidarski žeblji; Železniški klini; Strešni žeblji; Geodetski žeblji; Spiralni žeblji; Žeblji za oblazinjenje; Žični žeblji
ru: Оборудование и технические изделия > Аксессуары для оборудования и технических изделий > Крепежные изделия > Гвозди: Лодочные гвозди; Гвозди без шляпки; Гвозди с колпачками; Декоративные гвозди; Гвозди для фиброцементных плит; Финишные гвозди; Подковные гвозди; Гвозди для бетона; Рельсовые костыли; Кровельные гвозди; Маркировочные гвозди; Винтовые гвозди; Обивочные гвозди; Проволочные гвозди
zh-TW: 硬體 > 硬體配件 > 硬體扣件 > 釘子: 四方釘; 無頭釘; 有帽釘; 裝飾釘; 纖維水泥釘; 精加工釘; 馬蹄鐵釘; 磚頭釘; 鐵路軌道釘; 屋頂釘; 測量釘; 麻花釘; 椅墊釘; 鐵線釘
pt-PT: Equipamento > Acessórios de equipamento > Fixadores de equipamento > Pregos: Pregos de barco; Pregos Brad; Pregos com tampa; Pregos decorativos; Pregos de fibrocimento; Pregos de acabamento; Pregos de ferraduras; Pregos de alvenaria; Estacas ferroviárias; Pregos para telhados; Pregos de levantamento; Pregos de torção; Pregos para estofados; Pregos de arame
sk-SK: Náradie > Príslušenstvo ku kovaniu > Kovové spojovacie prvky > Klince: Lodné klince; Stolárske klince; Klince s veľkou hlavou; Dekoratívne klince; Klince do lepenky a betónu; Štvorhranné klince; Klince v tvare podkovy; Murárske klince; Železničiarske klince; Strešné klince; Geodetické klince; Špirálové klince; Čalúnické klince; Drôtené klince
th: ฮาร์ดแวร์ > อุปกรณ์ฮาร์ดแวร์ > ที่ยึดฮาร์ดแวร์ > ตะปู: ตะปูเรือ; ตะปูลม; ตะปูม้วน; ตะปูตกแต่ง; ตะปูไฟเบอร์ซีเมนต์; ตะปูจบงาน; ตะปูเกือกม้า; ตะปูคอนกรีต; หมุดตอกรางรถไฟ; ตะปูหลังคา; ตะปูบอกตำแหน่ง; ตะปูเกลียว; ตะปูยึดเบาะ; ตะปูลวด
da: Isenkram > Isenkram – tilbehør > Fastgøringselementer > Søm: Bådsøm; Søm med rundt hoved; Søm med fladt hoved; Dekorative søm; Fibercementsøm; Efterbehandlingssøm; Hesteskosøm; Murersøm; Jernbanespyd; Tagsøm; Undersøgelsessøm; Drejesøm; Polstringssøm; Trådsøm
fi: Rakentaminen > Tarvikkeet > Kiinnitys > Naulat: Venenaulat; Paksupäiset naulat; Leveäpäiset naulat; Koristenaulat; Kuitusementtinaulat; Viimeistelynaulat; Kengitysnaulat; Seinänaulat; Kenkänaulat; Kattonaulat; Merkintänaulat; Kierrenaulat; Verhoilunaulat; Lankanaulat
ja: DIY用品 > DIY小物類 > 締結部品 > 釘: ボート釘; ブラッドネイル; キャップ釘; 飾り釘; ファイバーセメント釘; フィニッシュ釘; 馬蹄形の釘; Masonry釘; 犬釘; 屋根用釘; 調査釘; ツイスト釘; 室内装飾用釘; ワイヤー釘
en: Hardware > Hardware Accessories > Hardware Fasteners > Nails: Boat Nails; Brad Nails; Cap Nails; Decorative Nails; Fiber Cement Nails; Finishing Nails; Horseshoe Nails; Masonry Nails; Railroad Spikes; Roofing Nails; Survey Nails; Twist Nails; Upholstery Nails; Wire Nails
de: Heimwerkerbedarf > Bauzubehör > Befestigungselemente > Nägel: Bootsnägel; Stauchkopfnägel; Kappennägel; Dekorative Nägel; Faserzementnägel; Drahtstifte; Hufeisennägel; Mauerwerksnägel; Eisenbahnspitzen; Dachnägel; Vermessungsnägel; Nagelschrauben; Polsternägel; Drahtnägel
pl: Sprzęt > Akcesoria do sprzętu > Akcesoria mocujące do sprzętu > Gwoździe: Gwoździe szkutnicze; Gwoździe druciaki; Gwoździe papowe; Gwoździe ozdobne; Gwoździe do płyt włókno-cementowych; Gwoździe wykończeniowe; Podkowiaki; Gwoździe murarskie; Gwoździe do szyn; Gwoździe dekarskie; Gwoździe pomiarowe; Gwoździe skrętne; Gwoździe tapicerskie; Gwoździe do przewodów
hu: Hardver > Hardverkiegészítők > Hardverrögzítők > Szegecsek: Hajószegecsek; Finomfejű szegecsek; Kupakos szegecsek; Dekoratív szegecsek; Szálcement-szegecsek; Befejező szegecsek; Patkószegecsek; Falazószegecsek; Vasúti tüskék; Tetőfedő szegecsek; Mérőszegecsek; Csavart szegecsek; Kárpitszegecsek; Drótszegecsek
zh-CN: 五金/硬件 > 五金配件 > 五金紧固件 > 钉子: 船钉; 无头钉; 帽钉; 装饰钉; 纤维水泥钉; 终饰钉; 马蹄钉; 砖石钉; 铁路道钉; 屋顶钉; 测量钉; 麻花钉; 室内装饰钉; 线钉
nb: Maskinvare > Tilbehør til materiell > Festemidler > Spiker: Båtspiker; Dykkertspiker; Ekspansjonsspiker; Dekorative spiker; Fibersementspiker; Finspiker; Hesteskosøm; Murspiker; Togspiker; Takspiker; Jordspiker; Skruspiker; Møbelspiker; Trådspiker
bg-BG: Железария > Обков и аксесоари > Kрепежни елементи > Пирони: Пирони за лодки; Пирони с малка глава; Пирони с пластмасов капак; Декоративни пирони; Пирони за фиброциментови плоскости; Довършителни пирони; Пирони за подкови; Пирони за зидария; Стоманени пирони за релси; Покривни пирони; Геодезически пирони; Усукани пирони; Пирони за тапицерия; Телени пирони
el: Υλικά κατασκευών > Αξεσουάρ υλικού > Συνδετικά εξαρτήματα > Καρφιά: Καρφιά σκαφών; Ακέφαλα καρφιά; Καρφιά με κεφαλή; Διακοσμητικά καρφιά; Καρφιά ινοπλισμένου σκυροδέματος; Καρφιά φινιρίσματος; Καρφιά πετάλων; Καρφιά δομικών υλικών; Καρφιά σιδηροτροχιών; Καρφιά στέγης; Καρφιά σημάνσεων; Στριφτά καρφιά; Καρφιά ταπετσαρίας; Συρμάτινα καρφιά
hr-HR: Željezarija > Metalni dodaci > Pričvrsni elementi > Čavli: Brodski čavli; Čavli bez glave; Čavli s kapicom; Ukrasni čavli; Čavli za vlaknasti cement; Završni čavli; Čavli za potkove; Zidarski čavli; Željeznički klinovi; Krovopokrivački čavli; Čavli za ispitivanje; Čavli s navojem; Čavli za tapeciranje; Žičani čavli
ko: 철물 > 철물 부대용품 > 철물 조임기구 > 못: 보트 못; 브래드 못; 캡 못; 장식적인 못; 시멘트 사이딩용 못; 마감용 못; 편자용 못; 벽돌용 못; 철로용 스파이크; 지붕용 못; 측량용 못; 트위스트못; 압정 못; 쇠못
cs: Kutilství a řemeslo > Kutilství a řemeslo – příslušenství > Spojovací prvky > Hřebíky: Lodní hřebíky; Hřebíky bez hlavičky; Hřebíky do bitumenových desek; Dekorativní hřebíky; Hřebíky do vláknocementové střešní krytiny; Dokončovací hřebíky; Podkovářské hřebíky; Hřebíky do zdi; Hřeby na upevňování kolejnic (pražcové hřeby); Hřebíky do krytiny; Geodetické hřeby; Kroucené hřebíky; Čalounické hřebíky; Drátěné hřebíky
sv: Metallprodukter > Tillbehör till järnvaror > Fästen > Spikar: Båtspikar; Träspik; Platthuvudspik; Dekorationsspik; Klippspik; Dyckertar; Hästskospik; Tegelspik; Järnvägsspik; Takspik; Markeringsspik; Vriden spik; Tapetspik; Trådspik
nl: Bouwmaterialen > Bouwbeslag > Bevestigingsmaterialen > Spijkers: Bootspijkers; Koploze spijkers; Dopspijkers; Decoratieve spijkers; Vezelcementspijkers; Afwerkspijkers; Hoefijzerspijkers; Metselwerkspijkers; Spoorwegpieken; Dakbedekkingsspijkers; Meetspijkers; Draaispijkers; Stoffeerspijkers; Draadspijkers
lt-LT: Techninė įranga > Techninės įrangos priedai > Tvirtinimo detalės > Vinys: Laivų vinys; Apdailos vinys; Vinys plačiomis galvutėmis; Dekoratyvinės vinys; Vinys fibrocementui; Apdailos vinys; Pasagvinės; Statybinės vinys; Bėgvinės; Stogo vinys; Ženklinimo vinys; Sraigtinės vinys; Apmušalų vinys; Staliaus vinys